# 求助陈老师

提问人：NIEDAREN 时间：2010-11-04 00:28:00
陈老师，目前是否允许境内个人参股外商投资企业，如有相关法规烦请陈老师指示一下，非常感谢！

回答人：chenyiwei
从外商投资法律(三部外商投资企业法及其实施细则或实施条例)层面是不允许的，因为相关的外商投资企业定义中，中方出资者只能是“中国的公司、企业或其它经济组织”。 但是，《关于外国投资者并购境内企业的规定》（原商务部等六部委 10 号令，现经过商务部令[2009]6号修改）第五十四条规定：“被股权并购境内公司的中国自然人股东，经批准，可继续作为变更后所设外商投资企业的中方投资者”。

提问人：cpazsb 时间：2010-12-17 20:10:27
集团公司A主要从事垃圾处理投资和建设业务，设立B公司从事垃圾厂建设，同时投资设立垃圾处理公司若干从事垃圾处理，现B公司主要为垃圾处理公司建设垃圾处理设施。请问集团公司编制合并报表能否不抵消B公司为垃圾处理的提供的建造服务。有什么依据没有？

回答人：chenyiwei
基于合并报表的实体理论，合并报表是反映由母公司及其所控制的子公司所组成的合并集团对外财务状况、经营成果和现金流量的财务报表，因此对于集团内部发生的不影响对外财务状况、经营成果和现金流量的交易和事项，对合并报表的影响均应予以抵销，不仅限于准则中列举的交易和事项。